【裁判字號】    94,上訴,1933
【裁判日期】    950329
【裁判案由】    強盜等
【裁判全文】
臺灣高等法院高雄分院刑事判決        94年度上訴字第1933號
上  訴  人
即  被  告  乙○○
指定辯護人  本院公設辯護人  甲○○
上列上訴人因強盜案件，不服臺灣高雄地方法院94年度訴字第32
92號中華民國94年11月21日第一審判決（起訴案號：臺灣高雄地
方法院檢察署94年度速偵字第1308號、94年度偵字第21145 號）
，提起上訴，本院判決如下：
     主  文
上訴駁回。
     事  實
一、乙○○曾於民國92年間因竊盜案件，經原審法院判處有期徒
    刑7 月確定，於93年2 月29日執行完畢。猶不知悔改，與林
    文信（已經原審判處有期徒刑9 年確定）基於意圖為自己不
    法所有之犯意聯絡，於94年9 月13日凌晨1 時20分許，共同
    騎乘車牌號碼VTH-811 號輕機車（此機車乃林文信先前於同
    年9 月11日獨自竊取之機車，此部分亦經原審判處有期徒刑
    6 月確定），行前由乙○○將機車車牌卸下丟棄，其2 人並
    均戴安全帽及口罩，嗣車行至高雄市○○區○○路279 號前
    之「大大檳榔攤」，2 人並未將安全帽及口罩取下，即由乙
    ○○手持其所有客觀上可供兇器使用之開山刀1 把，一起進
    入該檳榔攤內，由乙○○將開山刀自刀鞘抽出，持刀趨向店
    員楊玉琴，並對其稱：「錢拿出來，不要報案」（起訴書誤
    載為「錢拿出來，不要報案如果報案會死得很難看」業據公
    訴檢察官於原審審理中予以更正）等語，至使楊玉琴不能抗
    拒後，再由林文信、乙○○2 人分別動手打開店內抽屜取得
    財物約3,000 元，得手後騎車逃逸，並將上開竊得之機車推
    入高雄市○○區○○路與寶溪北街之典寶溪內，林文信並將
    其安全帽及口罩丟入該溪內，2 人再平分上開贓款花用。旋
    於同日19時20分許，經警循線在乙○○位於高雄市楠梓區○
    ○○路18之1 號住處將其逮捕，並扣得上開作案用之開山刀
    1 把（另查扣口罩及安全帽各1 只），再於翌日（14日）12
    時45分許，至高雄市○○區○○街67巷2 號林文信住處將其
    逮捕，並在典寶溪內起獲VTH-811 號輕機車發還失竊車主施
    玉英。
二、案經高雄縣政府警察局仁武分局暨高雄市政府警察局楠梓分
    局移送台灣高雄地方法院檢察署檢察官偵查起訴。
     理  由
一、按被告以外之人於審判外之陳述雖不符刑事訴訟法第159 條
    之1 至之4 等4 條之規定，而經當事人於審判程序同意作為
    證據，法院審酌該言詞陳述或書面陳述作成時之情況，認為
    適當者，亦得為證據，刑事訴訟法第159 條之5 第1 項定有
    明文。其立法意旨在於傳聞證據未經當事人之反對詰問予以
    核實，原則上先予排除，惟若當事人已放棄反對詰問權，於
    審判程序中表明同意該等傳聞證據可作為證據，基於尊重當
    事人對傳聞證據之處分權，及證據資料愈豐富，愈有助於真
    實發見之理念，且強化言詞辯論主義，使訴訟程序得以順暢
    進行，上開傳聞證據亦具有證據能力。本件被害人楊玉琴、
    林慧菁於警詢中所為陳述，其性質雖屬傳聞證據，又查無符
    合同法第159 條之1 至之4 等前4 條之情形，但其等所為之
    上開警詢筆錄內容，經於審判期日提示予被告審視內容，被
    告同意將其等之陳述作為證據，本院審酌其等於警詢之陳述
    作為本案之證據亦屬適當，爰認其等於警詢中之證言具有證
    據能力，先予敘明。
二、上開犯罪事實，業據上訴人即被告乙○○（下稱被告）坦承
    不諱，並據證人即共同被告林文信於原審審理中證述明確，
    核與證人即被害人楊玉琴、林慧菁於警詢中所證述之情節相
    符，且有被告2 人強盜時遭攝錄之光碟片經原審勘驗結果顯
    示：被告乙○○帶紅色安全帽者持刀進入檳榔攤內後，右手
    將刀拔出刀鞘，將刀鞘置於店內桌上，右手持刀，面向被害
    人楊玉琴距離約半公尺，並向被害人楊玉琴方向趨近，楊玉
    琴見狀即退後至店內角落，乙○○跟林文信即分別翻找店內
    抽屜，拿取抽屜內之財物等，有原審製作之勘驗筆錄1 份在
    卷可查，並有被告乙○○所有供本件強盜所用之開山刀1 把
    扣案可憑。至共同被告林文信於警詢時雖曾供述被告持開山
    刀押住被害人云云，經查其供述與上開攝錄光碟之勘驗內容
    不符，本院不予採認。事證明確，被告上開強盜犯行堪以認
    定。
三、按刑法第321 條第1 項第3 款所謂之兇器，其種類並無限制
    ，凡客觀上足對人之生命、身體、安全構成威脅，具有危險
    性之兇器均屬之（最高法院79年台上字第5253號判例意旨可
    供參照）。查上開開山刀1 把，在客觀上顯然足以對人之生
    命、身體、安全構成威脅，具有危險性，屬於兇器無疑。核
    被告所為，係犯強盜罪而有刑法第321 條第1 項第3 款之情
    形，應依同法第330 條第1 項之規定處斷。被告與林文信就
    此持刀強盜之犯行，彼此間有犯意之聯絡及行為之分擔，應
    論以共同正犯。被告曾於92年間因竊盜案件，經原審法院判
    處有期徒刑7 月確定，於93年2 月29日執行完畢，有臺灣高
    等法院被告前案紀錄表各1 份在卷可查，其於有期徒刑執行
    完畢後，5 年以內再犯本件有期徒刑以上之罪，為累犯，應
    依刑法第47條規定加重其刑。
四、原審認被告罪證明確，因而適用刑法第28條、第330 條第1
    項、第47條規定，並審酌被告正值年輕力壯之年，不思依循
    正軌賺取財物，竟以攜帶兇器強盜他人財物方式取得經濟上
    之利益，對於社會治安危害不輕，惟念其犯罪所得金額尚非
    鉅大，犯罪後坦承犯行態度尚稱良好等一切情狀，量處有期
    徒刑9 年2 月。並敘明扣案之開山刀1 把，為被告乙○○所
    有供本件強盜犯罪所用之物，應依刑法第38條第1 項第2 款
    之規定宣告沒收。另扣案之口罩及安全帽各1 只，並非違禁
    物，且經被告乙○○陳明係平日騎乘機車所用，並無積極證
    據證明係供本件強盜犯罪所用之物，爰不予宣告沒收。其認
    事用法，核無不合，量刑亦屬允當。被告上訴意旨判決量刑
    過重，並無理由，應予駁回。
五、被告另犯竊盜部分，業經原審判決有期徒刑4 月確定，附此
    敘明。
據上論斷，應依刑事訴訟法第368條，判決如主文。
本案經檢察官姜麗儒到庭執行職務。
中    華    民    國    95    年    3     月    29    日
                  刑事第七庭    審判長法  官   莊飛宗
                                      法  官   李璧君
                                      法  官   黃三友
以上正本證明與原本無異。
如不服本判決應於收受本判決後10日內向本院提出上訴書狀，其
未敘述上訴理由者，並得於提起上訴後10日內向本院補提理由書
狀（均須按他造當事人之人數附繕本）「切勿逕送上級法院」。
中    華    民    國    95    年    3     月    30    日
                                      書記官    黃玉珠
附錄本判決論罪科刑法條：
中華民國刑法第330條第1項
犯強盜罪而有第321 條第1 項各款情形之一者，處7 年以上有期
徒刑。


司法院資訊處製作；財團法人民間司法改革基金會備份。
